臺灣高等法院刑事裁定　　　　　　　　　96年度抗字第1079號
抗　告　人　乙○○
上列抗告人因聲請回復原狀案件，不服臺灣臺北地方法院中華民
國96年9 月7 日駁回聲請回復原狀及上訴之裁定（96年度聲字第
1704號），提起抗告，本院裁定如下：
    主  文
抗告駁回。
    理  由
一、本件抗告意旨略以：抗告人於警訊偵查階段皆陳報送達地址
    為「台北市中山區○○○路30號11樓之1 」，雖曾將戶籍遷
    至「松山區○○街40巷3 號5 樓」，惟從未以言詞或書面更
    正稱送達地址將變更，事實上，於原審審理過程中，開庭通
    知亦皆送達民生西路之地址，此所以抗告人均能準時出庭，
    抗告人從未前往該兩分局領取過任何開庭通知，原審認抗告
    人之準時出庭係合法寄存送達所致，顯屬臆測，並不足採。
    至準備程序筆錄與審判程序筆錄之記載，均為書記官事先自
    檔案中叫取過去資料而列出，根本非抗告人開庭所稱，原審
    以之為不利抗告人之判斷，亦屬率斷。而延壽街及錦州街既
    非抗告人真實居住之地址，亦非抗告人陳報之送達地址，依
    最高法院85年度台抗字第151 號判決意旨，自不得對該兩處
    所為寄存送達；縱認原審曾對該兩地址送達，惟抗告人居住
    於該處之友人均告知從未見門首貼有任何之通知，原審卷內
    之送達證書亦無從證明送達人員有貼於門首之事實，依最高
    法院64年度台抗字第481 號判例要旨，該寄存送達亦非適法
    ，原審不察，誤認抗告人知上訴已逾期，自屬違法云云。
二、按提起上訴，應於送達判決後10日內為之。又刑事案件送達
    文書，除有特別規定外，準用民事訴訟法之規定。送達於應
    受送達人之住、居所、事務所或營業所為之；於前開場所不
    獲會晤應送達人者，得將文書付與有辨別事理能力之同居人
    或受僱人；不能依前開方式送達者，得將文書寄存送達地之
    自治或警察機關，並作送達通知書兩份，一份黏貼於應受送
    達人住居所、事務所、營業所或其就業處所門首，另一份置
    於該送達處所信箱或其他適當位置，以為送達；又寄存送達
    ，自寄存之日起，經10日發生效力。此刑事訴訟法第349 條
    、第62條、民事訴訟法第136 條、第137 條及第138 條分別
    定有明文。
三、經查：
  (一)本件抗告人於本案繫屬原審法院後，於民國95年12月22日將
    戶籍遷入「臺北市○○區○○里○○鄰○○街40巷3 號5 樓」
    ，嗣經原審法院依該址寄發傳票，經合法寄存送達後，抗告
    人於96年3 月9 日原審進行準備程序時到庭，並當庭陳述其
    年籍資料時，除上開戶籍地址，另補陳「臺北市○○街一０
    五號三樓」為其居所，復經原審於96年3 月13日進行準備程
    序，該次準備程序，抗告人所稱送達地址，亦為上開二址，
    該二次筆錄並交抗告人閱覽認無訛後，經抗告人簽名於筆錄
    之上足憑（見原審95年度訴字第1062號卷第50頁背面、第56
    頁）。另原審法院於96年4 月9 日進行審理程序，及於96年
    4 月16日辯論終結，均係將傳票寄送上開二址通知抗告人後
    ，抗告人亦如期到庭，足認抗告人均得以收受並且如期到庭
    ；上開所述原審所進行之二次準備程序期日、二次審理期日
    ，抗告人開庭時所稱之住、居所地均為「臺北市○○區○○
    街40巷3 號5 樓」、「臺北市○○區○○街105 號3 樓」（
    見原審95年度訴字第1062號卷96年3 月9 日準備程序筆錄、
    96年4 月9 日審判筆錄），況綜觀上揭原審95年度訴字第10
    62號全卷，均查無抗告人以言詞或書面變更或新增送達地址
    或曾指定證人甲○○為其送達代收人（住臺北市中山區○○
    ○路30號2 樓）之陳述或聲明，足認聲請人原聲請意旨，顯
    無理由。
  (二)再臺灣臺北地方法院95年度訴字第1062號刑事判決，經送達
    被告上開住所，因未獲會晤本人，亦無受領文書之同居人或
    受僱人，郵務人員乃於96年5 月21日分別寄存送達於臺北市
    政府警察局松山分局、中山分局，並作送達通知書兩份，一
    份黏貼於該應受送達人住所門首，另一份置於該送達處所信
    箱或其他適當位置，而以寄存送達之法定方式，將前開刑事
    判決書合法送達於抗告人，此有送達人員在送達證書上送達
    方法欄選記在卷可憑（見原審訴字第1062號卷第158 頁、第
    159 頁）。抗告人遲至96年8 月31日始提起上訴，顯已逾10
    日之上訴期間，其上訴自難謂為合法。抗告人抗告主張其居
    住於該處之友人均告知從未見門首貼有任何之通知，原審卷
    內之送達證書亦無從證明送達人員有貼於門首之事實云云，
    惟本件以寄存送達之法定方式，將前開刑事判決書合法送達
    於抗告人，有送達證書在卷可憑，已如前述，抗告人復未提
    出可供釋明該送達不合法之證據。抗告人空言主張本件之寄
    存送達不合法，其就原審駁回其上訴而提起之抗告，自難成
    理。
  (三)抗告人另稱其遲誤上訴期間，係因未收受臺灣臺北地方法院
    前開判決書云云，並同時依刑事訴訟法第68條之規定，聲請
    回復原狀。然臺灣臺北地方法院前開判決書業已合法送達於
    抗告人，已如前述，不因抗告人有無至寄存之臺北市政府警
    察局松山分局、中山分局領取而有不同。而抗告人並未就如
    何非因過失遲誤上訴期間之原因及其消滅時期，依法為相當
    之釋明，其回復原狀之聲請，於法不合，抗告人就此部分提
    起抗告，亦無理由。
  (四)綜上，本件抗告，並無理由，應予駁回。
四、據上論結，應依刑事訴訟法第412 條，裁定如主文。
中　　華　　民　　國　　96　　年　　11　　月　　22　　日
                  刑事第十五庭  審判長法  官  吳昭瑩
                                      法  官  蘇隆惠
                                      法  官  李正紀
以上正本證明與原本無異。
如不服本裁定，應於收受送達後五日內向本院提出抗告狀。
                                      書記官  鄭信昱
中　　華　　民　　國　　96　　年　　11　　月　　26　　日
